【裁判字號】    95,上易,1435
【裁判日期】    951227
【裁判案由】    侵占
【裁判全文】
臺灣高等法院臺中分院刑事判決        95年度上易字第1435號
檢  察  官  臺灣臺中地方法院檢察署檢察官
被      告  乙○○
                    （另案在臺灣臺中監獄臺中分監執行中）
上列上訴人因被告侵占案件，不服臺灣臺中地方法院中華民國95
年9月26日第一審判決（民國95年度易字第1903號，起訴案號：
臺灣臺中地方法院檢察署民國94年度偵字第17304號），提起上
訴，本院判決如下：
    主  文
上訴駁回。
    理  由
一、本案經本院審理結果，認第一審判決被告無罪，經核並無不
    當，應予維持，並引用第一審判決書記載之證據及理由（如
    附件）。
二、上訴人即公訴人上訴意旨稱：原審認被告乙○○無罪，固非
    無見。惟查：被告乙○○自94年8月22日與告訴人丙○○分
    手後，即持有告訴人丙○○之車號UF5-660號機車，拒不返
    還，迄至同年8月28日告訴人丙○○才提出告訴，於94年9月
    底之後，告訴人亦向被告索討約5次左右，被告還仍無返還
    之意，其間已足供認定被告客觀上有持有機車及易持有為所
    有之行為之事實，主觀上亦有意圖為自己不法所有之犯意，
    又被告於本署94年12月30日、95年5月26日偵查中，被告尚
    以不實之停放地點，供本署偵查檢察官查證，顯有即使偵查
    中不願歸還之客觀事實。嗣於原審審理中，於95年9月12日
    審理中，被告經原審法院於台灣台中監獄台中分監提出，迫
    於無奈才與警方找出該機車。雖該機車有灰塵，然被告係95
    年4月20日入監執行，迄前述95年9月12日本案審理中仍屬執
    行中（已有4月餘），該機車有灰塵並無法據為被告無使用
    該機車意思之認定。本件被告於告訴人丙○○94年8月28日
    告訴後，被告於警方約談詢問及本署偵查檢察官偵查中，均
    不願將前述機車返還被告，再者，被告於94年8、9月起迄至
    94年11月19日之間，及於95年1月18日以後起至95年4月20日
    之間，均為自由之人（未受羈押或執行），仍無將該機車返
    還告訴人之打算，被告自94年8月22日以後起，已持有使用
    該機車及機車鑰匙，期間至前述95年9月12日與警一同起出
    該機車為止，期間究竟使用該機車多少次，現已不可查考，
    據告訴人於偵審中陳明，被告係其機車損壞，才於94年8月
    22日以前借用其機車，且被告於偵查中自承，該機車係停於
    其母親住處隔壁之外婆家外面，已是被告之生活圈內，且其
    最後停放時即95年4月20日入監執行前，已有使用之跡象，
    且將該機車隱藏在其住處隔一條巷之車棚內（其當時住處臺
    中市○○區○○路二段89號隔一條巷子之臺中市○○○街之
    車棚內），已有不願告訴人丙○○找出該機車之意，其空言
    辯稱，該機車鑰匙已拋棄云云，並無實證，且被告前述入監
    前，將該機車停放於其當時住處（臺中市○○區○○路二段
    89號）隔一條巷子之臺中市○○○○街之車棚內，亦足認被
    告對該機車有將來再供己使用之意思。是本件被告事後迫於
    另案執行中無奈，經法院曉諭是否能與告訴人丙○○和解等
    情，被告因另案執行中，始會同警方確實起出前該已被被告
    侵占之機車，是前述被迫起出機車之犯後態度，難作為對被
    告原已有侵占犯行，及犯意之犯罪行為，之相反有利之認定
    。是被告如起訴書所載侵占之犯罪事實確定云云。查被告向
    告訴人丙○○借機車，使用後，丙○○與被告分手，離去後
    ，便一直躲著被告，只要見到是被告打來的電話就不接，更
    換了手機號碼，有意讓被告無法主動與其聯絡等情，業據告
    訴人丙○○在原審供述甚明，則丙○○既不願見到被告，被
    告未將機車返還丙○○，顯無易持有為所有之意思，原判決
    已述甚詳，是上訴人之上訴為無理由，應予駁回。
據上論斷，應依刑事訴訟法第368條、第373條，判決如主文。
本案經檢察官甲○○到庭執行職務。
中    華    民    國    95    年    12    月    27    日
               刑事第二庭  審判長法  官  李  璋  鵬
                                 法  官  蔡  紹  良
                                 法  官  胡  森  田
上列正本證明與原本無異。
不得上訴。
                                 書記官  籃  營  昌
中    華    民    國    95    年    12    月    29    日
                                                      Ｆ


司法院資訊處製作；財團法人民間司法改革基金會備份。
